最　高　行　政　法　院　裁　定
　　　　　　　　　　　　　　　　　　 94年度裁字第02473號
聲　請　人　甲○○
上列聲請人因與相對人高雄市政府間強制汽車責任保險法事件，
聲請人對中華民國94年3月24日本院94年度裁字第522號裁定，聲
請再審。本院裁定如下：
　　主  文
再審之聲請駁回。
再審訴訟費用由聲請人負擔。
　　理  由
一、按當事人對於本院所為裁定聲請再審，必須原裁定具有行政
    訴訟法第283條準用同法第273條第1項所列各款情形之一者
    或第2項之規定，始得為之。本件聲請人並未陳明聲請再審
    所據之法條，惟依其下列聲請再審意旨，應係依同法條第1
    項第1款規定，該款規定：「適用法規顯有錯誤者」，係指
    原裁定所適用之法規與該案應適用之現行法規相違背或與解
    釋、判例有所牴觸者而言，至於法律上見解之歧異，再審原
    告對之縱有爭執，要難謂為適用法規顯有錯誤，而據為再審
    之理由。
二、本件聲請再審意旨略謂：聲請人現陷於生活困頓，請求類推
    適用民事訴訟法第396條、全民健康保險法第30條規定，准
    予分期繳納原處罰鍰。又本件一張罰單處以二次罰鍰，有違
    立法精神。另本件係由警務人員而非相對人所屬監理處人員
    開立罰單，於法有違。本件違章事實，是由網路查出，行政
    機關是否有調查權，應予查明等語，資以論據。
三、經查，本件兩造間強制汽車責任保險法事件，本院94年度裁
    字第522號裁定（以下稱原裁定），維持原審高雄高等行政
    法院92年度簡字第275號裁定（以下稱原審裁定），係以：
    本件相對人抗告意旨，僅以其生活困頓，請求類推適用民事
    訴訟法第396條、全民健康保險法第30條規定，准予分期繳
    納原處分所處之罰鍰云云，經核並無所涉及之法律見解，具
    有原則上之重要情事，其提起抗告不合法為由，裁定駁回相
    對人之抗告，揆諸對於適用簡易程序之裁判提起上訴或抗告
    ，須經本院許可，且該許可以訴訟事件所涉及之法律見解具
    有原則性者為限，行政訴訟法第235條定有明文。所謂法律
    見解具有原則性，係指該事件所涉及之法律問題意義重大，
    而有加以闡釋之必要情形而言，如對行政命令是否牴觸法律
    所為之判斷；或就同類事件高等行政法院所表示之見解，相
    互牴觸為限，原裁定認事、用法均無違誤，自無適用法規錯
    誤情形。至於系爭罰鍰是否准予分期繳納，應由相對人決定
    ，非本院所得審酌，相對人其餘聲請意旨，無非相對人主觀
    法律見解，自不得以此法律見解之歧異，指摘原裁定違法。
    綜上所述，本件聲請難認為有理由，應予駁回。
據上論結，本件再審之聲請為無理由，爰依行政訴訟法第283條
、第278條第2項、民事訴訟法第95條、第78條，裁定如主文。
中　　華　　民　　國　　94　　年　　11　　月　  17　　日
                  第二庭審判長法  官　廖　政　雄
                              法  官　林　清　祥
                              法  官　鍾　耀　光
                              法  官　姜　仁　脩
                              法  官  胡  國  棟
以  上  正  本  證  明  與  原  本  無  異
中　　華　　民　　國　　94　　年　　11　　月　　18　　日
　　　　　　　　　　　　　　　書記官　莊　俊　亨
